臺灣宜蘭地方法院刑事判決　　　　　　　　　　　　　九十一年度易字第二號
　　公　訴　人　臺灣宜蘭地方法院檢察署檢察官
　　被　　　告　甲○○
右列被告因毒品危害防制條例案件，經檢察官提起公訴（九十一年度毒偵字第二七二
號），本院判決如左：
    主  文
甲○○施用第二級毒品，處有期徒刑陸月，如易科罰金，以參佰元折算壹日。
    事  實
一、甲○○曾因施用毒品案件，先後二次經本院分別以八十七年度毒聲字第一九九號
    （公訴意旨誤繕為十九號）及八十八年度毒聲字第十五號裁定執行觀察、勒戒後
    ，均認無繼續施用毒品之傾向，而由台灣宜蘭地方法院檢察署檢察官分別於八十
    八年一月二十三日以八十八年度偵緝字第十一號，及八十九年四月十日以八十九
    年度毒偵字第五四號為不起訴處分確定。竟不知悔改，又於九十一年一月三日下
    午四時二十五分許往前回溯三日內某時，在不詳處所施用第二級毒品安非他命一
    次，嗣於九十一年一月三日下午四時二十五分許，經宜蘭縣警察局羅東分局採尿
    送驗結果檢出甲基安非他命陽性反應而查獲。
二、案經宜蘭縣警察局羅東分局報請臺灣宜蘭地方法院檢察署檢察官偵查起訴。
    理  由
一、訊據被告甲○○矢口否認有何施用第二級毒品安非他命之犯行，辯稱：該段時間
    並未施用毒品云云，惟查：被告前揭時、地經警採集之尿液送慈濟大學濫用藥物
    檢驗中心檢驗結果，呈甲基安非他命陽性反應，此有慈濟大學濫用藥物檢驗中心
    檢驗總表在卷可稽。被告雖否認有施用第二級毒品安非他命之犯行，惟慈濟大學
    濫用藥物檢驗中心以ＥＩＡ初步檢驗，確認檢驗以ＧＣ／ＭＳ氣相層析質譜儀分
    析法，二種檢驗結果均呈甲基安非他命陽性反應。查氣相層析質譜儀乃目前就藥
    物篩檢結果必須進一步確認時所常採用之確認方式，因此在良好操作條件之下，
    以氣相層析質譜儀做藥物及其代謝物之定性及定量分析，幾乎不會有偽陽性反應
    ，是上開檢驗報告應可採認。又甲基安非他命經口服後，約百分之七十於二十四
    小時內自尿液中排出，約百分之九十於九十六小時內自尿中排出，甲基安非他命
    之檢出與其投與方式、投與量、個人體質、採尿時間與檢驗儀器精密度等諸多因
    素有關，依上述資料推斷，最長可能不會超過四日，有行政院衛生署藥物食品檢
    驗局八十一年二月八日（八一）藥檢壹字第零零一一五六號函可參，是被告前揭
    採尿送驗時間往前回溯三日內之某時，有施用第二級毒品安非他命之行為應可認
    定，被告辯稱顯不足採。又被告前因施用毒品案件，經本院先後二次裁定送觀察
    勒戒後，認無繼續施用毒品之傾向，先後經台灣宜蘭地方法院檢察署檢察官分別
    於八十八年一月二十三日以八十八年度偵緝字第十一號，及八十九年四月十日以
    八十九年度毒偵字第五四號為不起訴處分確定，此有台灣高等法院被告全國前案
    紀錄表及台灣高等法院檢察署刑案紀錄簡覆表附卷可參，被告罪證明確，應予依
    法論科。
二、核被告所為，係犯毒品危害防制條例第十條第二項之施用第二級毒品安非他命罪
    名。又被告於施用毒品前持有第二級毒品安非他命之低度行為，為施用第二級毒
    品之高度行為所吸收，不另論罪。爰審酌被告犯後飾詞狡辯，顯無悔意，施用毒
    品對社會治安造成潛在危險性甚大，及其他品行、犯罪之動機、目的、手段等一
    切情狀，量處如主文所示之刑，併諭知易科罰金折算標準，以示懲戒。
據上論斷，應依刑事訴訟法第二百九十九條第一項前段，毒品危害防制條例第十條第
二項，刑法第十一條前段、第四十一條第一項，罰金罰鍰提高標準條例第二條，判決
如主文。
本案經檢察官郭欣怡到庭執行職務
中      華      民      國      九十一    年    五    月     二十二     日
                                      臺灣宜蘭地方法院刑事第一庭
                                          法  官  李  毓  華
右正本證明與原本無異。
如不服本判決，應於判決送達後十日內，向本院提出上訴狀。（應附繕本）
                                          書記官  林  慶  生
中      華      民      國      九十一    年    五    月     二十二     日
附錄法條：
毒品危害防制條例第十條第一項
施用第一級毒品者，處六月以上五年以下有期徒刑。
